【裁判字號】    99,訴,2
【裁判日期】    990325
【裁判案由】    違反銀行法
【裁判全文】
福建連江地方法院刑事判決                 99年度訴字第2號
公  訴  人  福建連江地方法院檢察署檢察官
被      告  甲○○
選任辯護人  林永頌律師
            張譽尹律師
            林實芳律師
上列被告因違反銀行法案件，經檢察官提起公訴（98年度偵字第
74號），本院判決如下：
    主  文
甲○○共同犯銀行法第一百二十五條第一項前段之非法經營銀行
業務罪，累犯，處有期徒刑壹年陸月。
    事  實
一、甲○○前因傷害案件，經福建金門地方法院判處有期徒刑3
    月，嗣由福建高等法院金門分院駁回上訴確定，於民國92年
    10月29日易科罰金執行完畢。甲○○明知除法律另有規定者
    外，非銀行不得辦理國內外匯兌業務，亦未經政府核准辦理
    匯兌業務，竟自97年1 月間某日起至同年9 月間某日止，與
    大陸籍成年男子林道宇，共同基於違法辦理國內外匯兌業務
    之犯意聯絡，接受陳秀珍、邱鶯花、陳蕊金、蔡誠如、柯水
    旺、陳世恩、黃啟華、陳和欲、李依寶、林孔麒等不特定客
    戶之委託，從事臺灣與大陸兩地間之匯兌業務，由甲○○使
    用其所有之中華郵政股份有限公司（下稱中華郵政公司）馬
    祖郵局、帳號00000000000000號帳戶，另取得其不知情之配
    偶陳玉琴同意，而使用陳玉琴所有之中華郵政公司板橋漢生
    郵局、帳號00000000000000號帳戶，提供作為陳秀珍等不特
    定之客戶自臺灣地區以新臺幣匯款至上開指定之銀行帳戶，
    即可在大陸地區領取匯兌後之人民幣。其操作方法為：當臺
    灣地區有客戶表示需匯款至大陸地區，即由甲○○負責與林
    道宇聯絡，約妥匯率條件後，客戶即依甲○○之指示，將款
    項匯入上揭指定帳戶，再由林道宇在大陸地區以現金或匯款
    至客戶指定帳戶等方式交付等值之人民幣予陳秀珍等不特定
    之客戶，以此異地間收付款項之方式辦理匯兌，達成在臺灣
    地區辦理匯款而於大陸地區取款之目的，實際經營臺灣地區
    與大陸地區間之匯兌業務（匯款人姓名、匯款時間、匯款金
    額、匯款受款人、匯入帳戶均詳如附表所示）。
二、案經法務部調查局南部地區機動工作組報請福建連江地方法
    院檢察署檢察官偵查起訴。
    理    由
壹、證據能力部分：
一、按被告以外之人於審判外之言詞或書面陳述，除法律有規定
    者外，不得作為證據；又被告以外之人於審判外之陳述，雖
    不符刑事訴訟法第159 條之1 至之4 之規定，然經當事人於
    審判程序同意作為證據，法院審酌該言詞陳述或書面陳述作
    成時之情況，認為適當者，亦得為證據。當事人、代理人或
    辯護人於法院調查證據時，知有第159 條第1 項不得為證據
    之情形，而未於言詞辯論終結前聲明異議者，視為有前項之
    同意，刑事訴訟法第159 條第1 項、第159 條之5 定有明文
    。本判決所引用各項證據資料（詳後引證據）之證據能力，
    除證人陳秀珍、邱鶯花、陳蕊金、蔡誠如、柯水旺、陳世恩
    、黃啟華、陳和欲、李依寶、林孔麒於警詢中關於渠等認為
    被告應該是從這些資金往來中賺取通匯的匯差，或是從其報
    給之匯率中已包含手續費等語所為之陳述外（詳後述），檢
    察官、被告及辯護人均同意作為本案證據使用，或表示無意
    見、有證據能力（見本院卷第25至32頁），而未於言詞辯論
    終結前聲明異議，本院認前開證據資料作成時之情況，並無
    任何違法取證之不適當情形，以之作為證據使用係屬適當，
    自具有證據能力，而得採為認定事實之證據。
二、按被告以外之人於審判外之言詞或書面陳述，除法律有規定
    者外，不得作為證據，刑事訴訟法第159 條第1 項定有明文
    。被告以外之人（包括證人、鑑定人、告訴人、被害人及共
    同被告等）於審判外之言詞或書面陳述，為所謂傳聞證據，
    由於傳聞證據有悖於法院直接審理及言詞審理之精神，妨害
    當事人之反對詰問權，影響程序正義之實現，除法律有規定
    者（例如同法第159 條第2 項、第159 條之1 至第159 條之
    5 、第206 條等）外，原則上不具證據能力。本件證人陳秀
    珍、邱鶯花、陳蕊金、蔡誠如、柯水旺、陳世恩、黃啟華、
    陳和欲、李依寶、林孔麒於警詢中關於渠等認為被告應該是
    從這些資金往來中賺取通匯的匯差，或是從其報給之匯率中
    已包含手續費等語所為之陳述，本屬於傳聞證據，又無刑事
    訴訟法第159 條之1 至159 條之4 所規定得為證據之情形，
    依前揭說明，本院認此部分不具證據能力。
貳、認定犯罪事實所憑之證據及理由：
一、訊據被告甲○○對於上揭時、地與大陸籍成年男子林道宇共
    同違法辦理臺灣地區與大陸地區之國內外匯兌業務之事實，
    迭於警詢、偵查及本院審理中坦承不諱（見偵卷第7 至11、
    270 頁正、反面、本院卷第24至25、33至34頁），核與證人
    陳玉琴、陳秀珍、邱鶯花、陳蕊金、蔡誠如、柯水旺、陳世
    恩、黃啟華、蔡羽潔、陳和欲、李依寶、林孔麒關於此部分
    之證述情節大致相符（見偵卷第12至15、16至18、225 、23
    至25、22 9、28至30、233 、33至36、237 、42至44、241
    、50至52、244 、56至58、247 、61至63、251 、68至70、
    251 、74至76、257 、78至80、264 頁），復有中華郵政股
    份有限公司97年11月28日儲字第0970088745號函附被告甲○
    ○、證人陳玉琴上開帳戶歷史交易清單、中華郵政股份有限
    公司臺北郵局98年11月12日北營字第0980903735號函附被告
    甲○○上開帳戶資本資料、中華郵政股份有限公司板橋郵局
    98年11月16日板營字第0980202111號函送陳玉琴前揭帳戶基
    本資料各1 份、郵政國內匯款單影本35紙暨證人邱鶯花、陳
    蕊金之夫王朝生所有之大陸地區中國建設銀行存摺影本、證
    人蔡誠如所有之大陸地區中國銀行存摺影本、證人蔡羽潔所
    有大陸地區中國工商銀行存摺影本各1 紙附卷可資佐證（見
    偵卷第11 3至119 、178 至179 、181 至183 、20至22、26
    至27、32、37至41、45、53至55、59至60、64至67、71至73
    、77、81、230 、234 、238 、252 頁），足認被告自白核
    與事實相符，洵堪採信。
二、被告辯護人雖辯稱被告未向證人陳秀珍等人「收取匯費」或
    「經常」、「為其客戶辦理」異地間款項之收付，以清算客
    戶與第三人間債權債務關係或完成資金轉移之行為，不符合
    銀行法第29條第1 項所稱之「匯兌業務」要件云云（見本院
    卷第35、91頁）。惟按就銀行法第29條第1 項所稱「匯兌業
    務」，係指行為人不經由現金之輸送，而藉與在他地之分支
    機構或特定人間之資金清算，經常為其客戶辦理異地間款項
    之收付，以清理客戶與第三人間債權債務關係或完成資金轉
    移之行為。而「國內外匯兌」則係謂銀行利用與國內異地或
    國際間同業相互劃撥款項之方式，如電匯、信匯、票匯等，
    以便利顧客國內異地或國際間交付款項之行為，代替現金輸
    送，了結國際間財政上、金融上及商務上所發生之債權債務
    ，收取匯費，並可得無息資金運用之一種銀行業務而言。是
    凡從事異地間寄款、領款之行為，無論是否賺有匯差，亦不
    論於國內或國外為此行為，均符合銀行法該條項「匯兌業務
    」之規定。再資金款項皆得為匯兌業務之客體，本無法定貨
    幣或外國貨幣等之限制，人民幣雖非我國所承認之法定貨幣
    ，但卻為中國大陸地區內部所定之具流通性貨幣，則人民幣
    係屬資金、款項，並無疑義（最高法院95年度台上字第5910
    號判決意旨參照）。本件被告藉由與大陸籍成年男子林道宇
    訂出新臺幣與人民幣之兌換匯率後，將有需求之臺商或個人
    之資金，先在臺灣地區匯入相當數額之新臺幣，再在大陸地
    區領取等值人民幣，以此方式為不特定之客人陳秀珍等多人
    自97年1 月16日至同年3 月31日止完成35筆資金之移轉（詳
    如附表所示），即具有將款項由甲地匯往乙地之功能，符合
    經常為其客戶辦理異地間款項之收付，以清理客戶與第三人
    間債權債務關係或完成資金轉移之行為，屬於辦理匯兌業務
    之範圍，應受銀行法第29條第1 項規定之規範。準此，被告
    明知其與大陸籍男子林道宇均非銀行，仍在中國大陸地區、
    臺灣地區辦理兩地間匯兌業務之行為，核其所為，係違反銀
    行法第29條第1 項非銀行不得辦理國內外匯兌業務之規定甚
    明，應依同法第125 條第1 項前段規定論處。被告辯護人前
    開所辯，容有誤會，顯不足採。
三、至於被告辯護人聲請傳訊證人陳和欲、林孔麒、李依寶3 人
    ，欲證明被告僅係無償服務鄉親，未收取任何手續費；及馬
    祖地區民眾早年若需置產等大筆資金，極為不便，更有遭騙
    之可能，且因馬祖地區比鄰大陸地區，交流密切，被告代為
    服務兌換人民幣，證人等並未受到任何損害等情。惟因證人
    陳秀珍、邱鶯花、陳蕊金、蔡誠如、柯水旺、陳世恩、黃啟
    華、陳和欲、李依寶、林孔麒等人於警詢中關於渠等認為被
    告應該是從這些資金往來中賺取通匯的匯差，或是從其報給
    之匯率中已包含手續費等語所為之陳述，屬於傳聞證據，又
    無刑事訴訟法第159 條之1 至159 條之4 所規定得為證據之
    情形，本院已認上開證人此部分之陳述，不具證據能力，亦
    未採為被告不利之認定，有如前述。是被告辯護人聲請傳訊
    證人陳和欲、林孔麒、李依寶，欲證明被告僅係無償服務鄉
    親，未收取任何手續費，證人等並未受到任何損害一情，即
    屬無必要；至於馬祖地區民眾早年若需置產等大筆資金，極
    為不便之情形，亦為本院依職權可查知之事項，亦無傳喚證
    人陳和欲、林孔麒、李依寶到庭作證之必要，附此敘明。
四、綜上所述，本案事證已臻明確，被告犯行洵堪認定，應予依
    法論科。
參、論罪科刑部分：
一、核被告所為，係違反銀行法第29條第1 項非銀行不得辦理國
    內外匯兌業務之規定，應依同法第125 條第1 項前段規定論
    處。另按刑事法若干犯罪行為態樣，本質上原具有反覆、延
    續實行之特徵，立法時既予特別歸類，定為犯罪構成要件之
    行為要素，則行為人基於概括之犯意，在密切接近之一定時
    、地持續實行之複次行為，倘依社會通念，於客觀上認為符
    合一個反覆、延續性之行為觀念者，於刑法評價上，即應僅
    成立一罪。學理上所稱「集合犯」之職業性、營業性或收集
    性等具有重複特質之犯罪均屬之；又銀行法第29條所謂之業
    務，係指反覆同種類行為為目的之社會活動而言，同一人在
    同一處所，違反銀行法規定而經營銀行業務，應不得再以連
    續犯論處（最高法院95年度台上字第1079號、93年度台上字
    第2588號判決意旨參照）。本件被告基於單一犯違反銀行法
    辦理國內外匯兌業務之犯意，在密切接近之一定時間及空間
    內反覆從事匯兌之行為，應論以集合犯之包括一罪。
二、被告與大陸籍成年男子林道宇就上開行為間，有犯意聯絡、
    行為分擔，均為共同正犯；再按犯銀行法第125 條之罪，在
    偵查中自白，如有犯罪所得並自動繳交全部所得財物者，減
    輕其刑，並因而查獲其他共犯或正犯者，減輕其刑至2 分之
    1 ，銀行法第125 條之4 第2 項定有明文。本件被告於偵查
    中自白犯行，爰依上開規定，予以減輕其刑。此外，被告前
    因傷害案件，經法院判處有期徒刑3 月確定，於92年10月29
    日易科罰金執行完畢之事實，有臺灣高等法院被告前案紀錄
    表在卷可參，其於徒刑執行完畢後，5 年以內故意再犯本件
    有期徒刑以上之罪，為累犯，應依法加重其刑。被告同時有
    刑之加重及減輕事由，應依法先加後減之。
三、爰審酌非銀行辦理國內外匯兌，固係違反政府匯兌管制之禁
    令，影響正常之金融秩序及政府對於資金之管制，然對於一
    般社會大眾之財產未造成直接危害，其不法內涵、侵害法益
    之範圍尚非鉅大；其次，本案被告從事臺灣與大陸地區之匯
    兌業務，肇因自當時兩岸交流缺乏廣泛、便捷之通匯管道，
    對於資金往來有所限制，加以馬祖地區（連江縣）地理位置
    與大地區比鄰，馬祖地區民眾前往大陸地區旅遊、投資之情
    形頻繁，而被告前曾任連江縣南竿鄉鄉民代表，繼於大陸地
    區投資酒店，對於大陸地區之經濟活動模式較為熟悉，為服
    務馬祖地區之民眾、鄉親，簡省鄉親攜帶大筆現金至大陸地
    區或兌換人民幣之不便，始違反銀行法之規定代客辦理匯兌
    ；再者，並未查得被告使用詐騙手段欺騙任何人致造成損害
    ，且據證人陳秀珍、邱鶯花、陳蕊金、蔡誠如、柯水旺、陳
    世恩、黃啟華、陳和欲、李依寶、林孔麒等人之證述可知，
    其等與被告兌換人民幣之匯率與市場匯率相當，被告亦未從
    中賺取匯差或手續費，可見被告並非圖一己私利而違反銀行
    法規定，是其觸犯3 年以上10年以下之重罪，應屬法重情輕
    ，再依刑法第59條規定酌減其刑，並依法遞減之。另考量被
    告從事地下匯兌之行為，影響國家金融政策之運作及我國外
    匯之管理，惟其於犯罪後，業經坦承全部犯行，犯後態度良
    好等一切情狀，量處如主文所示之刑，以示懲儆。被告辯護
    人雖聲請被告為緩刑之宣告云云，惟經本院審酌被告前因傷
    害案件，經法院判處有期徒刑3 月確定，於92年10月29日易
    科罰金執行完畢，而於徒刑執行完畢後，5 年以內故意再犯
    本件有期徒刑以上之罪，為累犯之事實，已如前述，又於99
    年3 月1 日因涉嫌違反公職人員選舉罷免法案件，現尚在羈
    押偵查中，因認被告上開所宣告之刑，並不符合以暫不執行
    為適當之情形，自不予宣告緩刑，併此敘明。
據上論斷，應依刑事訴訟法第299 條第1 項前段、銀行法第125
條1 項、第125 條之4 第2 項，刑法第11條、第28條、第47條第
1 項、第59條，判決如主文。
本案經檢察官何珩禎到庭執行職務。
中    華    民    國    99    年    3     月    25    日
                  刑事第一庭  審判長法  官  裕斗
                                    法  官  高若珊
                                    法  官  王筆毅
以上正本證明與原本無異。
如不服本判決應於收受送達後10日內向本院提出上訴書狀，並應
敘述具體理由；如未敘述上訴理由者，應於上訴期間屆滿後20日
內向本院補提理由書（均須按他造當事人之人數附繕本）「切勿
逕送上級法院」。
中    華    民    國    99    年    3     月    25    日
                                    書記官  陳世勳
附表：
┌──┬─────┬────┬─────┬─────┬───────┐
│編號│匯款人姓名│匯款時間│匯款金額  │匯款受款人│ 匯入帳戶     │
├──┼─────┼────┼─────┼─────┼───────┤
│    │          │        │          │          │中華郵政板橋漢│
│    │          │97/03/17│173,900元 │陳玉琴    │生郵局，帳號：│
│    │          │11:29:36│          │          │00000000000000│
│    │          │        │          │          │號            │
│    │          ├────┼─────┼─────┼───────┤
│    │          │        │          │          │中華郵政板橋漢│
│    │          │97/03/17│500,000元 │陳玉琴    │生郵局，帳號：│
│    │          │15:11:19│          │          │00000000000000│
│    │          │        │          │          │號            │
│    │          ├────┼─────┼─────┼───────┤
│    │          │        │          │          │中華郵政板橋漢│
│    │          │97/03/17│500,000元 │陳玉琴    │生郵局，帳號：│
│    │          │15:12:03│          │          │00000000000000│
│    │          │        │          │          │號            │
│    │          ├────┼─────┼─────┼───────┤
│1   │ 陳秀珍   │        │          │          │中華郵政板橋漢│
│    │          │97/03/17│500,000元 │陳玉琴    │生郵局，帳號：│
│    │          │15:12:41│          │          │00000000000000│
│    │          │        │          │          │號            │
│    │          ├────┼─────┼─────┼───────┤
│    │          │        │          │          │中華郵政板橋漢│
│    │          │97/03/17│500,000元 │陳玉琴    │生郵局，帳號：│
│    │          │15:13:18│          │          │00000000000000│
│    │          │        │          │          │號            │
├──┼─────┼────┼─────┼─────┼───────┤
│    │          │        │          │          │中華郵政板橋漢│
│    │          │97/03/17│500,000元 │陳玉琴    │生郵局，帳號：│
│    │          │10:57:40│          │          │00000000000000│
│    │          │        │          │          │號            │
│    │          ├────┼─────┼─────┼───────┤
│    │          │        │          │          │中華郵政板橋漢│
│ 2  │ 邱鶯花   │97/03/17│87,000元  │陳玉琴    │生郵局，帳號：│
│    │          │10:58:46│          │          │00000000000000│
│    │          │        │          │          │號            │
│    │          ├────┼─────┼─────┼───────┤
│    │          │        │          │          │中華郵政板橋漢│
│    │          │97/03/17│500,000元 │陳玉琴    │生郵局，帳號：│
│    │          │10:58:19│          │          │00000000000000│
│    │          │        │          │          │號            │
├──┼─────┼────┼─────┼─────┼───────┤
│    │          │        │          │          │中華郵政板橋漢│
│    │          │97/03/17│500,000元 │陳玉琴    │生郵局，帳號：│
│    │          │11:04:05│          │          │00000000000000│
│    │          │        │          │          │號            │
│ 3  │陳蕊金    ├────┼─────┼─────┼───────┤
│    │          │        │          │          │中華郵政板橋漢│
│    │          │97/03/17│152,200元 │陳玉琴    │生郵局，帳號：│
│    │          │11:04:38│          │          │00000000000000│
│    │          │        │          │          │號            │
├──┼─────┼────┼─────┼─────┼───────┤
│    │          │        │          │          │中華郵政板橋漢│
│    │          │97/03/31│500,000元 │陳玉琴    │生郵局，帳號：│
│    │          │15:35:36│          │          │00000000000000│
│    │          │        │          │          │號            │
│    │          ├────┼─────┼─────┼───────┤
│    │          │        │          │          │中華郵政板橋漢│
│    │          │97/03/31│500,000元 │陳玉琴    │生郵局，帳號：│
│    │          │14:09:57│          │          │00000000000000│
│    │          │        │          │          │號            │
│    │          ├────┼─────┼─────┼───────┤
│    │          │        │          │          │中華郵政板橋漢│
│    │          │97/03/31│500,000元 │陳玉琴    │生郵局，帳號：│
│    │          │15:36:13│          │          │00000000000000│
│    │          │        │          │          │號            │
│    │          ├────┼─────┼─────┼───────┤
│    │          │        │          │          │中華郵政板橋漢│
│    │          │97/03/31│500,000元 │陳玉琴    │生郵局，帳號：│
│    │          │15:35:36│          │          │00000000000000│
│    │          │        │          │          │號            │
│ 4  │蔡誠如    ├────┼─────┼─────┼───────┤
│    │          │        │          │          │中華郵政板橋漢│
│    │          │97/03/31│500,000元 │陳玉琴    │生郵局，帳號：│
│    │          │15:37:00│          │          │00000000000000│
│    │          │        │          │          │號            │
│    │          ├────┼─────┼─────┼───────┤
│    │          │        │          │          │中華郵政板橋漢│
│    │          │97/03/31│500,000元 │陳玉琴    │生郵局，帳號：│
│    │          │15:37:58│          │          │00000000000000│
│    │          │        │          │          │號            │
│    │          ├────┼─────┼─────┼───────┤
│    │          │        │          │          │中華郵政板橋漢│
│    │          │97/03/31│500,000元 │陳玉琴    │生郵局，帳號：│
│    │          │15:38:31│          │          │00000000000000│
│    │          │        │          │          │號            │
│    │          ├────┼─────┼─────┼───────┤
│    │          │        │          │          │中華郵政板橋漢│
│    │          │97/03/31│500,000元 │陳玉琴    │生郵局，帳號：│
│    │          │14:14:04│          │          │00000000000000│
│    │          │        │          │          │號            │
│    │          ├────┼─────┼─────┼───────┤
│    │          │        │          │          │中華郵政板橋漢│
│    │          │97/03/31│500,000元 │陳玉琴    │生郵局，帳號：│
│    │          │14:10:49│          │          │00000000000000│
│    │          │        │          │          │號            │
│    │          ├────┼─────┼─────┼───────┤
│    │          │        │          │          │中華郵政板橋漢│
│    │          │97/03/31│500,000元 │陳玉琴    │生郵局，帳號：│
│    │          │14:13:23│          │          │00000000000000│
│    │          │        │          │          │號            │
├──┼─────┼────┼─────┼─────┼───────┤
│    │          │        │          │          │中華郵政板橋漢│
│    │          │97/02/19│200,000元 │陳玉琴    │生郵局，帳號：│
│ 5  │柯水旺    │09:49:05│          │          │00000000000000│
│    │          │        │          │          │號            │
├──┼─────┼────┼─────┼─────┼───────┤
│    │          │        │          │          │中華郵政板橋漢│
│    │          │97/03/10│500,000元 │陳玉琴    │生郵局，帳號：│
│    │          │14:08:45│          │          │00000000000000│
│    │          │        │          │          │號            │
│    │          ├────┼─────┼─────┼───────┤
│    │          │        │          │          │中華郵政板橋漢│
│    │          │97/03/10│500,000元 │陳玉琴    │生郵局，帳號：│
│ 6  │陳世恩    │14:09:29│          │          │00000000000000│
│    │          │        │          │          │號            │
│    │          ├────┼─────┼─────┼───────┤
│    │          │        │          │          │中華郵政板橋漢│
│    │          │97/03/10│400,000元 │陳玉琴    │生郵局，帳號：│
│    │          │14:10:08│          │          │00000000000000│
│    │          │        │          │          │號            │
├──┼─────┼────┼─────┼─────┼───────┤
│    │          │        │          │          │中華郵政板橋漢│
│    │          │97/02/19│500,000元 │陳玉琴    │生郵局，帳號：│
│    │          │09:48:35│          │          │00000000000000│
│    │          │        │          │          │號            │
│ 7  │黃啟華    ├────┼─────┼─────┼───────┤
│    │          │        │          │          │中華郵政板橋漢│
│    │          │97/03/04│218,400元 │陳玉琴    │生郵局，帳號：│
│    │          │14:36:44│          │          │00000000000000│
│    │          │        │          │          │號            │
├──┼─────┼────┼─────┼─────┼───────┤
│    │          │        │          │          │中華郵政板橋漢│
│    │          │97/03/04│500,000元 │陳玉琴    │生郵局，帳號：│
│    │          │13:54:02│          │          │00000000000000│
│    │          │        │          │          │號            │
│    │          ├────┼─────┼─────┼───────┤
│    │          │        │          │          │中華郵政板橋漢│
│    │          │97/03/04│373,400元 │陳玉琴    │生郵局，帳號：│
│    │          │13:55:45│          │          │00000000000000│
│    │          │        │          │          │號            │
│ 8  │蔡羽潔（陳├────┼─────┼─────┼───────┤
│    │和欲之妻）│        │          │          │中華郵政板橋漢│
│    │          │97/03/07│500,000元 │陳玉琴    │生郵局，帳號：│
│    │          │13:45:14│          │          │00000000000000│
│    │          │        │          │          │號            │
│    │          ├────┼─────┼─────┼───────┤
│    │          │        │          │          │中華郵政板橋漢│
│    │          │97/03/07│369,600元 │陳玉琴    │生郵局，帳號：│
│    │          │13:45:58│          │          │00000000000000│
│    │          │        │          │          │號            │
├──┼─────┼────┼─────┼─────┼───────┤
│    │          │        │          │          │中華郵政板橋漢│
│    │          │97/03/10│500,000元 │陳玉琴    │生郵局，帳號：│
│    │          │10:50:08│          │          │00000000000000│
│    │          │        │          │          │號            │
│    │          ├────┼─────┼─────┼───────┤
│    │          │        │          │          │中華郵政板橋漢│
│    │          │97/03/10│367,600元 │陳玉琴    │生郵局，帳號：│
│ 9  │ 陳和欲   │10:50:58│          │          │00000000000000│
│    │          │        │          │          │號            │
│    │          ├────┼─────┼─────┼───────┤
│    │          │        │          │          │中華郵政板橋漢│
│    │          │97/02/27│350,900元 │陳玉琴    │生郵局，帳號：│
│    │          │13:49:25│          │          │00000000000000│
│    │          │        │          │          │號            │
├──┼─────┼────┼─────┼─────┼───────┤
│    │          │        │          │          │中華郵政馬祖郵│
│10  │李依寶    │97/01/16│672,600元 │甲○○    │局，帳號：    │
│    │          │11:44:12│          │          │00000000000000│
│    │          │        │          │          │號            │
├──┼─────┼────┼─────┼─────┼───────┤
│    │          │        │          │          │中華郵政板橋漢│
│11  │林孔麒    │97/03/05│120,000元 │陳玉琴    │生郵局，帳號：│
│    │          │15:22:08│          │          │00000000000000│
│    │          │        │          │          │號            │
└──┴─────┴────┴─────┴─────┴───────┘

司法院資訊處製作；財團法人民間司法改革基金會備份。
